【裁判字號】    98,易,1503
【裁判日期】    980715
【裁判案由】    違反性騷擾防治法
【裁判全文】
臺灣臺中地方法院刑事判決              98年度易字第1503號
公  訴  人  臺灣臺中地方法院檢察署檢察官
被      告  丙○○
                      12樓
選任辯護人  盧永和律師
上列被告因違反性騷擾防治法案件，經檢察官提起公訴（98年度
偵字第6795號），本院判決如下：
    主  文
丙○○意圖性騷擾，乘人不及抗拒而為擁抱，處有期徒刑貳月，
如易科罰金，以新臺幣壹仟元折算壹日。
    事  實
一、丙○○前因偽造文書案件，經本院判處有期徒刑3月，減為
    有期徒刑1月15日，如易科罰金，以新臺幣900元折算壹日，
    緩刑2年，尚在緩刑期間，仍不知警惕，自民國98年2月10日
    起，僱用甲○（即代號3484-H9802，年籍詳卷）擔任私人助理
    ，協助其處理事務。丙○○於98年2月11日下午5時許，帶同
    甲○前往其位於臺中市○○路某處之套房收拾整理，於甲○整理
    期間，丙○○認有機可趁，竟意圖性騷擾，趁甲○不及抵抗，
    而違背甲○之意願，將甲○拉至陽台，徒手自後方抱緊甲○之身體
    ，嗣因丙○○之電話鈴響，丙○○始罷手。
二、案經甲○訴由臺中市警察局第四分局報告臺灣臺中地方法院檢
    察署檢察官偵查起訴。
    理  由
壹、程序部分：
一、按除簡式審判程序、簡易程序及第376條第1款、第2款所列
    之罪之案件外，第一審應行合議審判，刑事訴訟法第284條
    之1定有明文；次按最重本刑為3年以下有期徒刑、拘役或專
    科罰金之罪，亦為刑事訴訟法第376條第1款所明定。
二、查本件被告涉違反性騷擾防治法第25條第1項之罪，其最重
    本刑為2年以下有期徒刑，依上開規定，自毋庸行合議審判
    ，合先敘明。
貳、實體部分：
一、證據能力部分：
  (一)按被告以外之人於審判外之言詞或書面陳述，除法律有規定
    者外，不得作為證據；被告以外之人於檢察事務官、司法警
    察官或司法警察調查中所為之陳述，與審判中不符時，其先
    前之陳述具有較可信之特別情況，且為證明犯罪事實存否所
    必要者，得為證據；被告以外之人於審判中有下列情形之一
    ，其於檢察事務官、司法警察官或司法警察調查中所為之陳
    述，經證明具有可信之特別情況，且為證明犯罪事實之存否
    所必要者，得為證據：一、死亡者。二、身心障礙致記憶喪
    失或無法陳述者。三、滯留國外或所在不明而無法傳喚或傳
    喚不到者。四、到庭後無正當理由拒絕陳述者；該言詞或書
    面陳述，雖不符刑事訴訟法第159條之1至第159條之4之規定
    ，而經當事人於審判程序同意作為證據，法院審酌該言詞陳
    述或書面陳述作成時之情況，認為適當者，亦得為證據；當
    事人、代理人或辯護人於法院調查證據時，知有第159條第1
    項不得為證據之情形，而未於言詞辯論終結前聲明異議者，
    視為有前項之同意，刑事訴訟法第159條第1項、第159條之2
    、第159條之3、第159條之5分別定有明文。核其立法理由在
    於傳聞證據未經當事人之反對詰問予以核實，乃排斥其證據
    能力。惟當事人如放棄對原供述人之反對詰問權，於審判程
    序表示同意該等傳聞證據可作為證據，此時，法院除認該傳
    聞證據欠缺適當性外，自可承認其證據能力。又當事人、代
    理人或辯護人於調查證據時，知有刑事訴訟法第159條第1項
    不得為證據之情形，卻表示「對於證據調查無異議」、「沒
    有意見」等意思，而未於言詞辯論終結前聲明異議者，應視
    為已有將該等傳聞證據採為證據之同意（參見最高法院94年
    度臺上字第2976號判決意旨）。
  (二)本件被害人甲○於警詢中之陳述，為被告以外之人於審判外之
    言詞，並經辯護人於本院審理中否認其證據能力，檢察官亦
    未證明該陳述具有較可信之特別情況，亦上開說明，自無證
    據能力；又檢察官、被告及辯護人於審判期日，除上開被害
    人甲○於警詢中之陳述外，對本案其他經調查證據之證據能力
    均不爭執，復於審判期日就本院提示之證據於言詞辯論終結
    前，均未就所調查之證據主張有刑事訴訟法第159條不得為
    證據之情形，且均表示無意見，本院審酌該等證據作成時，
    亦無不適當之處，是參考上開最高法院判決要旨，應視為已
    有將該等傳聞之證據採為證據之同意，本案經調查之證據均
    有證據能力。
二、認定犯罪事實所根據的證據及理由：
  (一)被告丙○○於本院審理中坦白承認確有未經被害人甲○同意即
    擁抱被害人之事實，核與證人即被害人於偵查及本院審理中
    證訴情節大致相符，被告上開自白應與事實相符，足堪採信
    。
  (二)被害人係於97年2月8日因向被告應徵工作面試而認識，自97
    年2月10日始擔任被告之助理，而於本件案發之日，為被害
    人第2天上班，被害人雖辯稱係喜歡被害人始會擁抱被害人
    云云，然被告與被害人僅相識2日，並無正式約會過，豈可
    藉稱喜歡被害人即可未經同意而加以擁抱，被告上開所辯顯
    不足採。
  (三)此外，復有徵求工讀助理之廣告單、案發現場照片附卷可稽
    。
  (四)本件事證明確，被告犯行洵堪認定。
三、論罪科刑的理由：
  (一)核被告所為，係犯性騷擾防治法第25條第1項之意圖性騷擾
    而為擁抱罪。
  (二)爰審酌被告為逞一己私慾，竟對於女性身體自主權毫不尊重
    ，乘被害人甲○不及抗拒之際，自後方擁抱被害人之腰部，造
    成被害人之心理陰影，且對社會風氣亦有不良影響，行為實
    值非難，另案發後未能與告訴人達成和解以獲其諒解，並考
    量其犯罪之動機、目的、手段、品行、智識程度，及其犯後
    已能坦承犯行、知所悔悟，態度良好等一切情狀，量處如主
    文所示之刑，並諭知易科罰金之折算標準，以示懲儆。
、適用法律依據：
一、刑事訴訟法第284條之1、第299條第1項前段。
二、性騷擾防治法第25條第1項。
三、刑法第11條前段、第41條第1項前段。
本案經檢察官乙○○到庭執行職務。
中    華    民    國    98    年    7     月    15    日
                刑事第十六庭  法  官  洪挺梧
以上正本證明與原本無異。
如不服本判決應於收受送達後10日內向本院提出上訴書狀，並應
敘述具體理由；其未敘述上訴理由者，應於上訴期間屆滿後20日
內向本院補提理由書（均須按他造當事人之人數附繕本）「切勿
逕送上級法院」。
                              書記官  劉雅玲
中    華    民    國    98    年    7     月    15    日
附錄本判決論罪科刑法條：
性騷擾防治法第25條
意圖性騷擾，乘人不及抗拒而為親吻、擁抱或觸摸其臀部、胸部
或其他身體隱私處之行為者，處二年以下有期徒刑、拘役或科或
併科新臺幣十萬元以下罰金。
前項之罪，須告訴乃論。


司法院資訊處製作；財團法人民間司法改革基金會備份。
